【裁判字號】    89,上易,1361
【裁判日期】    890511
【裁判案由】    竊盜
【裁判全文】
臺灣高等法院刑事判決                          八十九年度上易字第一三六一號
    上  訴  人
    即  被  告  甲○○
                乙○○
右上訴人因竊盜案件，不服臺灣桃園地方法院八十八年度易字第二二七三號，中華民
國八十八年十二月十七日第一審判決（起訴案號：臺灣桃園地方法院檢察署八十八年
度偵字第一三九九一號），提起上訴，本院判決如左：
    主  文
上訴駁回。
    事實及理由
一、本案經本院審理結果，認第一審判決以上訴人即被告甲○○、乙○○均係犯刑法
    第三百二十一條第一項第二款、第三款之加重竊盜罪，且均屬累犯，並審酌被告
    甲○○、乙○○犯罪後之態度等一切情狀，判處被告甲○○、乙○○各有期徒刑
    捌月。並以扣案之束條一捆（二十三條）、手電筒一支、手套二副為被告甲○○
    所有，鐵剪一把為被告乙○○所有，業據其二人自承在卷，為供渠等竊盜犯罪所
    用之物，並依法宣告沒收。認事用法及量刑均無不當，應予維持，並引用第一審
    判決書記載之事實、證據及理由（如附件判決書）。
二、被告甲○○上訴意旨稱：當時因伊尿急，走進工廠尿尿。乙○○上訴意旨稱：當
    時因甲○○尿急，走進工廠尿尿，伊順便逛逛等語。
三、經查：被告二人於右揭時地攜帶鐵剪、束條、手電筒及手套等物，進入東大電業
    公司廠房內，剪銅線之事實，業據被告二人於警訊時坦承不諱。被告甲○○於偵
    查中復供稱：「乙○○提議說最近缺錢，說有一廢棄廠房想進去看有什麼值錢之
    物如銅線可拿‧‧．等語」。被告乙○○於偵查中亦供稱：「本來想到廠房內偷
    銅線等語。」。核其二人於警偵訊時所供之情節，互核相符。又查：被告乙○○
    所有之大鐵剪一支係於廠區內之貨櫃旁查獲，業據證人即查獲本案之警員之于永
    維結證在卷（見原審卷第四七頁），另證人陪同警員于永維前往之劉元鎮亦稱：
    到場時甲○○從圍牆爬出來，過一會兒，另一名被告也從巷子出來，看到甲○○
    拿布帶一捆（見原審卷第五一頁）。並有相片數張附卷，是被告二人如非有意竊
    取銅線等值錢物品，何須於深夜攜帶鐵剪入內，渠等於警偵訊時之上開供述核亦
    與事實相符。再則被告甲○○被查獲時所持之布帶一捆係東大電業公司所有之物
    ，及上開廠房因遷廠已無人駐在其內，但廠房內之物品並未拋棄之意，亦據證人
    即東大電業公司員工丙○○於原審到庭結證屬實（見原審卷第四三頁）。故被告
    二人嗣後推翻前供，改稱：當日係單純進入廠房內尿尿、逛逛云云，均屬卸責之
    詞，不足採信。此外，另有贓物領據一紙附卷及扣案之作案工具鐵剪一支、手套
    二付，手電筒一支及束條一捆扣案足佐，事證已明，被告犯行，均堪認定。
四、本案事證已明，被告甲○○、乙○○仍執前詞否認犯罪，而指摘原判決不當，為
    無理由，應予駁回。
據上論斷，應依刑事訴訟法第三百七十三條、第三百六十八條，判決如主文。
本案經檢察官劉惟宗到庭執行職務。
中      華      民      國    八十九    年      五      月     十一     日
                                臺灣高等法院刑事第廿庭
                                    審判長法  官  葉  麗  霞
                                          法  官  余  來  炎
                              法  官  王  炳  梁
右正本證明與原本無異。
不得上訴。
                                          書記官  潘  大  鵬
中    華    民    國    八十九    年        五      月       十五       日
附錄本案論罪科刑法條
刑法第三百二十一條
犯竊盜罪而有左列情形之一者，處六月以上五年以下有期徒刑：
一、於夜間侵入住宅或有人居住之建築物、船艦或隱匿其內而犯之者。
二、毀越門扇、牆垣或其他安全設備而犯之者。
三、攜帶兇器而犯之者。
四、結夥三人以上而犯之者。
五、乘火災、水災或其他災害之際而犯之者。
六、在車站或埠頭而犯之者。
前項之未遂犯罰之。
附件：
臺灣桃園地方法院刑事判決                        八十八年度易字第二二七三號
    公  訴  人  臺灣桃園地方法院檢察署檢察官
    被      告  甲○○  男三十九歲（民國○○○年○○月○○日生）
                        住桃園縣大溪鎮內柵四三號
                        居桃園縣桃園市○○○街一七四巷四號
                        身分證統一編號：Ｈ一二二八五八一號
    被      告  乙○○  男三十四歲（民國○○○年○月○日生）
      住桃園縣大溪鎮廟後十二號
                        身分證統一編號：Ｈ一二三四八四八三號
右列被告因竊盜案件，經檢察官提起公訴（八十八年度偵字第一三九九一號），本院
判決如左‥
    主  文
甲○○、乙○○共同攜帶兇器踰越牆垣竊盜，均累犯，各處有期徒刑捌月。
扣案之鐵剪一支、手套二副，手電筒一支、束條一捆（計二十三條）均沒收。
    事  實
一、甲○○曾因違反肅清煙毒條例罪，經法院判決有期徒刑三年二月確定，於八十六
    年二月二十一日假釋期滿，未經撤銷假釋，視為執行完畢；乙○○曾因違反麻罪
    藥品管理條例案件分別經法院判決有期徒刑八月、七月確定，先後於八十四年九
    月十七日、八十五年四月九日執行完畢，又因違反麻醉藥品管理條例案件，經法
    院判決有期徒刑八月確定，於八十八年一月二十三日執行完畢，均不思警惕，竟
    共同意圖為自己不法之所有，商議至已遷廠之大東電業公司廠房內偷竊銅線，並
    於民國八十八年八月二十六日凌晨零時，各駕駛一台自用小客車，攜帶乙○○所
    有客觀上具有危險性，足供兇器使用之鐵剪一把、甲○○所有之手套兩副、束條
    一捆（計二十三條）、手電筒一支，前往設於桃園縣八德市○○路三二八號大東
    電業公司現無人居住之廠房攀牆踰入其內，由甲○○竊取該公司所有之布帶乙綑
    ，得手後，聽見圍牆外有人談話聲音，因慮及行竊失風為人查覺，遂攀牆出來正
    欲離去之際，為據報到場在圍牆外埋伏之警員當場查獲。並扣得渠等所有供竊盜
    之束條一捆（二十三條）、手套二副及鐵剪、手電筒各一支。
二、案經桃園縣警察局八德分局報告臺灣桃園地方法院檢察署檢察官偵查起訴。
    理  由
一、訊據被告甲○○、乙○○對於右揭時地進入東大電業公司廠房內之事實固直承不
    諱，惟否認有任何竊盜犯行，辯稱：只是到廠房內看一看，並未爬牆進去，亦無
    竊盜之意，查扣之鐵剪、束條、手套等物係放置於自小客車上並未帶到廠房內，
    布帶一捆是在圍牆外之道路上拾獲云云。惟查：被告二人於右揭時地攜帶鐵剪、
    束條、手電筒及手套等物，進入東大電業公司廠房內，剪銅線之事實，業據被告
    二人於警訊時坦承不諱。被告甲○○於偵查中復供稱：「乙○○提議說最近缺錢
    ，說有一廢棄廠房想進去看有什麼值錢之物如銅線可拿‧‧。等語」。乙○○於
    偵查中亦供稱：「本來想到廠房內偷銅線等語。」。核其二人於警偵訊時所供之
    情節，互核相符。又查：被告乙○○所有之大鐵剪一支係於廠區內之貨櫃旁查獲
    ，業據證人即查獲之警員之于永維結陳在卷，並有相片數張附卷，是其二人如非
    有意竊取銅線等值錢物品，何須攜帶鐵剪入內，渠等於警偵訊時之上開供述核亦
    與事實相符。再則被告甲○○被查獲時所持之布帶一捆係東大電業公司所有之物
    及上開廠房因遷廠已無人駐在其內，但廠房內之物品並未拋棄之情，亦據證人即
    東大電業公司員工丙○○到庭結證屬實。故被告二人嗣後推翻前供，改稱：當日
    係單純進入廠房內逛逛並無攜帶鐵剪入內竊盜之意，及被告甲○○所辯布帶一捆
    是道路上拾取並非廠區內之物云云，均屬卸責之詞，此外，另有贓物領據一紙附
    卷及扣案之鐵剪一支、手套二付，手電筒一支及束條一捆扣案足佐，事證已明，
    被告等右揭竊盜犯行，均堪認定。
二、查扣案之大鐵剪一支客觀上具有危險性，足供兇器使用，被告二人持以踰越圍牆
    進入廠房內行竊，核均係犯刑法第三百二十一條第一項第二款、第三款之加重竊
    盜罪。渠等二人就上開犯行，有犯意之聯絡及行為之分擔，為共同正犯。又查：
    被告甲○○曾因違反肅清煙毒條例罪，經法院判決有期徒刑三年二月確定，於八
    十六年二月二十一日假釋期滿，未經撤銷假釋，視為執行完畢；乙○○曾因違反
    麻罪藥品管理條例案件分別經法院判決有期徒刑八月、七月確定，先後於八十四
    年九月十七日、八十五年四月九日執行完畢，又因違反麻醉藥品管理條例案件，
    經法院判決有期徒刑八月確定，於八十八年一月二十三日執行完畢，有本院被告
    全國前案記錄表可稽，茲於刑之執行完畢後，五年內再犯有期徒刑以上之本罪為
    累犯，應依刑法第四十七條規定加重其刑。爰審酌被告犯罪之動機、目的、手段
    ，犯罪時所受之刺激及其品性、生活狀況、智識程度、犯罪所生之損害，及犯罪
    後態度等一切情狀，分別量處如主文所示之刑。
三、扣案之束條一捆（二十三條）、手電筒一支把、手套二副為被告甲○○所有，鐵
    剪一把為被告乙○○所有，業據其二人自承在卷，為供渠等竊盜犯罪所用之物，
    應依法宣告沒收。
三、據上論斷，應依刑事訴訟法第二百九十九條第一項前段、刑法第二十八條、第三
    百二十一條第一項第二款、第三款、第四十七條，判決如主文。
本案經檢察官陳雅譽到庭執行職務。
中      華      民      國      八十八      年    十二    月    十七    日
                                臺灣桃園地方法院刑事第二庭
                                    法  官    江  振  義
右正本證明與原本無異。
如不服本判決，應於判決送達後十日內向本院提出上訴狀( 應附繕本 )，上訴於
臺灣高等法院。
                                    書記官    李  劍  龍
中        華        民        國   八十八   年   十二   月    二十一    日
附論罪科刑依據之法條：
刑法第三百二十一條
犯竊盜罪而有左列情形之一者，處六月以上五年以下有期徒刑：
一、於夜間侵入住宅或有人居住之建築物、船艦或隱匿其內而犯之者。
二、毀越門扇、牆垣或其他安全設備而犯之者。
三、攜帶兇器而犯之者。
四、結夥三人以上而犯之者。
五、乘火災、水災或其他災害之際而犯之者。
六、在車站或埠頭而犯之者。
前項之未遂犯罰之。


司法院資訊處製作；財團法人民間司法改革基金會備份。
